# 请教陈版主，同一控制企业合并购买股权比例的问题

提问人：han_jian_guang 时间：2021-08-31 08:05:05
请教陈版主及各位老师：
A公司持股B公司90%股权，同时持股C公司60%的股权，能够对B公司和C公司实施控制。
（ 1 ）如果B公司决议一次性收购C公司80%股权（包括A公司持有的60%股权和C公司另外的一个股东20%的股权），如何进行账务处理？是一次性按照80%做同一控制企业合并，还是60%按照同一控制企业合并，剩下的20%按照购买子公司少数股权权益呢？

回答人：chenyiwei
60%按照同一控制企业合并，剩下的20%按照购买子公司少数股权权益。
参考：《监管规则适用指引——会计类第 1 号》之“1-6 同一控制下企业合并的会计处理”；《中审众环研究 2020 》之“问题3-2-43（与同一控制下企业合并同时完成的收购少数股权交易）”。